最　高　行　政　法　院　裁　定
　　　　　　　　　　　　　　　　　　 96年度裁字第02888號
抗　告　人　甲○○
　　　　　　　　　　　送達代收.
上列抗告人因與相對人臺北縣政府間漁業法事件，對於中華民國
96年1月22日臺北高等行政法院95年度簡字第441號裁定提起抗告
，本院裁定如下︰
　　主  文
抗告駁回。
抗告訴訟費用由抗告人負擔。
　　理  由
一、按對於適用簡易程序之裁判提起上訴或抗告，須經本院許可
    ，且該許可以訴訟事件所涉及之法律見解具有原則性者為限
    ，行政訴訟法第235條定有明文。所謂法律見解具有原則性
    ，係指該事件所涉及之法律問題意義重大，而有加以闡釋之
    必要情形而言，如對行政命令是否牴觸法律所為之判斷；或
    就同類事件高等行政法院所表示之見解，相互牴觸。
二、本件抗告人因漁業法事件，提起行政訴訟，原審以：起訴應
    以訴狀表明當事人（包括被告機關及代表人）、起訴之聲明
    、訴訟標的及其原因事實，行政訴訟法第105條第1項定有明
    文。又起訴狀除應記載行政訴訟法第105條、第57條各款所
    列事項外，應附具理由（及證據），並依第58條規定由原告
    或代理人簽名或蓋章。抗告人提起行政訴訟，未依行政訴訟
    法第105條、第57條各款記載應記載事項，載明以何人為被
    告、應為之聲明、事實上及法律上之陳述暨附具理由（及證
    據）等，亦未陳明究係提起何種訴訟，復未記載被告機關及
    其代表人，經審判長於民國95年6月13日裁定命於該裁定送
    達之日起7日內補正被告機關（應依行政訴訟法第24條第1款
    規定以駁回訴願時之原處分機關即臺北縣政府為被告），並
    陳明應為之聲明、訴訟之種類、事實上及法律上之陳述等，
    由抗告人或代理人簽名或蓋章之合於格式之起訴狀正本及繕
    本各1份，該裁定於95年6月19日合法送達抗告人。抗告人雖
    於95年6月20日（行政訴訟補正狀所附便條紙記載日期）提
    出補正狀，然將被告誤載為臺北縣農業局（代表人戴鴻正局
    長），且訴願決定日期、字號及訴訟種類暨訴之聲明等欄則
    均為空白，嗣抗告人又於95年8月28日提出行政訴訟補正狀
    ，惟將被告（臺北縣政府）代表人誤載為戴鴻正，而訴願決
    定日期、字號及訴訟種類暨訴之聲明等欄仍為空白，迄未補
    正，揆諸首揭規定，其起訴程式即屬於法不合等，而依行政
    訴訟法第107條第1項第10款之規定裁定駁回抗告人之訴。
三、抗告意旨指摘原裁定違反行政訴訟法第20條準用民事訴訟法
    第33條第1項第2款之規定云云，經查，依抗告人所引前開規
    定，當事人如認法官執行職務有偏頗之虞者，應向該法官所
    屬法院聲請迴避。本件抗告人未曾聲請迴避，其逕指原裁定
    違背上開規定，顯無所涉法律見解具原則性可言。至抗告人
    關於原處分之實體主張，均與原裁定以抗告人起訴程式不合
    法而予駁回無關，亦難謂具原則性，揆諸首揭說明，抗告人
    提起抗告，不應許可，其抗告難謂合法，應予駁回。
四、依行政訴訟法第104條、民事訴訟法第95條、第78條，裁定
    如主文。
中　　華　　民　　國　　96　　年　　11　　月　　22　　日
                    最高行政法院第一庭
                        審判長法官　高　啟　燦
                              法官  黃　璽　君
                              法官　廖　宏　明
                              法官　楊　惠　欽
                              法官　林　樹　埔
以  上  正  本  證  明  與  原  本  無  異
中　　華　　民　　國　　96　　年　　11　　月　　23　　日
　　　　　　　　　　　　　　　書記官　邱　彰　德
